cs: Typ montáže dřezu: Pult; Nástěnný; Jiné
it: Tipo di montaggio del lavandino: Da banco; Sospeso; Altro
bg-BG: Тип монтаж на мивка: Плот; Окачена на стена; Други
zh-TW: 水槽安裝類型: 櫃檯; 壁掛式; 其他
sk-SK: Typ montáže na umývadlo: Počítadlo; Nástenný; Iné
sl-SI: Vrsta montaže kuhinjskega korita: Pult; Stenska; Drugo
lt-LT: Praustuvės montavimo tipas: Montuojama ant stalviršio; Pakabinama ant sienos; Kita
tr: Lavabo montaj türü: Tezgah; Duvara asılı; Diğer
zh-CN: 水槽安装方式: 柜台; 壁挂式; 其他
en: Sink mounting type: Counter; Wall-hung; Other
da: Vaskmonteringstype: Skranke; Væghængt; Andet
pt-PT: Tipo de montagem de pia: Balcão; Suspenso na parede; Outro
ja: シンクの取り付けタイプ: カウンター; 壁付け型; その他
sv: Typ av diskbänksmontering: Disken; Vägghängd; Övrigt
pt-BR: Tipo de montagem da pia: Contador; Suspenso na parede; Outro
ko: 싱크대 장착 유형: 카운터; 벽걸이형; 기타
nb: Monteringstype for vask: Disk; Vegghengt; Annet
nl: Type wastafelmontage: Blad; Muurmontage; Andere
de: Anbringungsart des Waschbeckens: Theke; Wandhängend; Sonstiges
ro-RO: Tip de montare chiuvetă: Blat; Perete; Altele
el: Τύπος τοποθέτησης νεροχύτη: Πάγκος; Επιτοίχια; Άλλο
fr: Type de montage de l’évier: Comptoir; Suspendu; Autre
th: ประเภทการติดตั้งอ่างล้างหน้า: เคาน์เตอร์; แบบแขวนผนัง; อื่นๆ
hu: Mosogató rögzítési típusa: Szekrény; Falra akasztható; Egyéb
es: Tipo de montaje del lavabo: Mostrador; Colgado en la pared; Otros
vi: Kiểu giá đỡ bồn rửa: Tủ quầy; Treo tường; Khác
pl: Typ montażu zlewu: Licznik; Wiszący; Inne
ru: Тип крепления мойки: На столешнице; Настенная; Другое
fi: Altaan asennustapa: Työtaso; Seinälle ripustettava; Muu
hr-HR: Način postavljanja sudopera: Radna ploča; Zidni; Ostalo